【裁判字號】    99,審訴,3259
【裁判日期】    991215
【裁判案由】    毒品危害防制條例
【裁判全文】
臺灣高雄地方法院刑事判決            99年度審訴字第3259號
公  訴  人  臺灣高雄地方法院檢察署檢察官
被      告  洪振輝
上列被告因違反毒品危害防制條例案件，經檢察官提起公訴（99
年度毒偵字第4392號），被告於準備程序中就被訴事實為有罪之
陳述，經本院告知簡式審判程序之旨，並聽取被告與公訴人之意
見後，本院裁定進行簡式審判程序，判決如下：
    主  文
洪振輝施用第一級毒品，累犯，處有期徒刑壹年。
    事  實
一、洪振輝前因施用毒品案件，經本院以91年度毒聲字2465號裁
    定送觀察、勒戒後，認有繼續施用毒品之傾向，再經本院以
    91年度毒聲字第3246號裁定令入戒治處所施以強制戒治，嗣
    經停止戒治程序，於民國92年6 月17日視為執行完畢。再於
    前開強制戒治視為執行完畢後5 年內，復因施用毒品案件，
    經本院以96年度訴字第4829號判決判處有期徒刑10月確定。
    又因施用毒品案件，經本院以98年度審訴字第962 號判決判
    處有期徒刑8 月確定，於99年4 月12日執行完畢出監。詎仍
    未戒絕，基於施用第一級毒品海洛因之犯意，於99年6 月19
    日21時許前之某時，在高雄市三民區○○○路64之3 號2 樓
    住處內，以針筒注射之方式，施用第一級毒品海洛因1 次。
    嗣於同日21時許，在高雄市新興區○○○路147 巷附近，為
    警盤查，發現其為毒品列管人口且未定期至警局採尿，經同
    意採尿送驗後，結果呈嗎啡陽性反應。
二、案經高雄市政府警察局新興分局報請臺灣高雄地方法院檢察
    署檢察官偵查起訴。
    理  由
一、按被告洪振輝所為係犯死刑、無期徒刑、最輕本刑為3 年以
    上有期徒刑以外之罪，其於準備程序中就被訴事實為有罪之
    陳述，經受命法官告知簡式審判程序之旨，並聽取公訴人、
    被告之意見後，本院合議庭認為適宜由受命法官獨任進行簡
    式審判程序，依刑事訴訟法第273 條之1 第1 項規定，裁定
    由受命法官獨任進行審判程序，合先敘明。
二、上揭事實，業據被告於本院審理時供承不諱，且被告於99年
    6 月19日22時13分許，經警採集其尿液送檢驗之結果，呈現
    嗎啡陽性反應，此有高雄市政府警察局新興分局前金分駐所
    尿液送驗編號表、濫用藥物尿液檢體監管記錄表、高雄市立
    凱旋醫院99年7 月8 日第A99341號濫用藥物尿液檢驗報告各
    1 份在卷可稽。是被告之任意性自白核與事實相符，洵堪採
    為論罪科刑之依據。本案事證明確，被告犯行，堪以認定，
    應依法論科。
三、按毒品危害防制條例前於92年7 月9 日修正公布，自93年1
    月9 日施行，觀之該條例第20條、第23條之立法理由，修正
    後毒品危害防制條例就施用毒品者，只於「初犯」及「5 年
    後再犯」二種情形，有其追訴條件之限制，即須於初犯經觀
    察、勒戒或強制戒治釋放後，5 年內均無施用毒品之行為，
    始能認其前所實施之觀察、勒戒或強制戒治已足遮斷毒癮，
    而得於5 年後再犯時，再予適用初犯之規定，重行觀察、勒
    戒等程式。倘5 年內已經再犯，被依法追訴處罰，縱其第3
    次（或第3 次以上）施用毒品之時間在初犯釋放5 年以後，
    即與「5 年後再犯」之情形有別，且因已於「5 年內再犯」
    ，顯見其再犯率甚高，原實施觀察、勒戒或強制戒治，已無
    法收其實效，而無5 年戒斷期之存在，自無再經觀察、勒戒
    及強制戒治之必要，應得逕行追訴處罰（最高法院95年台上
    字第1071號判決參照）。查本件被告前因施用毒品案件，經
    本院以91年度毒聲字2465號裁定送觀察、勒戒後，認有繼續
    施用毒品之傾向，再經本院以91年度毒聲字第3246號裁定令
    入戒治處所施以強制戒治，嗣經停止戒治程序，於92年6 月
    17日視為執行完畢。再於前開強制戒治視為執行完畢後5 年
    內，復因施用毒品案件，經本院以96年度訴字第4829號判決
    判處有期徒刑10月確定等節，有臺灣高雄地方法院檢察署刑
    案資料查註紀錄表、全國施用毒品案件紀錄表及臺灣高等法
    院被告前案紀錄表各1 份在卷可參，是被告於強制戒治視為
    執行完畢後，5 年內再犯上開施用毒品罪，並經判決處刑，
    則其再度犯本件施用毒品犯行，雖距前述強制戒治視為執行
    完畢後已逾5 年，揆諸前開說明，仍應依法論科。
四、再按海洛因為毒品危害防制條例第2 條第2 項第1 款所規定
    之第一級毒品，故核被告所為，係犯毒品危害防制條例第10
    條第1 項之施用第一級毒品海洛因罪。其施用第一級毒品海
    洛因前持有海洛因之低度行為，應為施用之高度行為所吸收
    ，不另論罪。再被告有如事實欄所載之科刑、執行紀錄，有
    臺灣高雄地方法院檢察署刑案資料查註紀錄表、臺灣高等法
    院被告前案紀錄表各1 份在卷可憑，其於刑之執行完畢後，
    5 年內再犯本件有期徒刑以上之罪，為累犯，應依刑法第47
    條第1 項規定，加重其刑。本院審酌被告經觀察勒戒、強制
    戒治及刑之執行後，仍不知悔改，不思戒絕其毒癮而再次違
    犯本件施用毒品罪，顯然缺乏戒絕毒品之決心，有再入監矯
    治之必要，惟念其於犯罪後坦承犯行及所犯為自戕行為等一
    切情狀，量處如主文所示之刑，以資懲儆。
據上論斷，應依刑事訴訟法第273 條之1 第1 項、第284 條之1
、第299 條第1 項前段，毒品危害防制條例第10條第1 項，刑法
第11條前段、第47條第1 項，判決如主文。
本案經檢察官李英霆到庭執行職務。
中    華    民    國    99    年    12    月    15    日
                刑事第十庭  法  官   楊珮瑛
以上正本證明與原本無異。
如不服本判決應於收受送達後10日內向本院提出上訴書狀，並應
敘述具體理由；如未敘述上訴理由者，應於上訴期間屆滿後20日
內向本院補提理由書（均須按他造當事人之人數附繕本）「切勿
逕送上級法院」。
中    華    民    國    99    年    12    月    15    日
                             書記官  陳莉庭
附錄本判決論罪科刑法條全文毒品危害防制條例第10條第1 項施
用第一級毒品者，處六月以上五年以下有期徒刑。

司法院資訊處製作；財團法人民間司法改革基金會備份。
